臺灣嘉義地方法院刑事判決　　　　　　 96年度簡上字第115號
上　訴　人　臺灣嘉義地方法院檢察署檢察官
被　　　告　甲○○
　　　　　　　　　　（現另案於臺灣嘉義監獄鹿草分監執行中
上列上訴人因被告竊盜案件，不服本院嘉義簡易庭中華民國九十
六年三月三十日九十六年度嘉簡字第四三九號第一審判決（聲請
簡易判決處刑書案號：九十五年度偵字第七四七五號、第八三四
二號），提起上訴，本院管轄之第二審合議庭判決如下：
    主  文
原判決關於「甲○○犯附表一編號三所示之罪、附表一編號五所
示之罪」部分暨定應執行刑部分撤銷。
甲○○竊盜（犯罪事實(三)部分），處有期徒刑月，如易科罰金
，以新臺幣壹仟元折算壹日；又竊盜（犯罪事實(四)部分），處有
期徒刑貳月，如易科罰金，以新臺幣壹仟元折算壹日；又竊盜（
犯罪事實(六)部分），處拘役貳拾伍日，如易科罰金，以新臺幣壹
仟元折算壹日。
其餘上訴駁回。
甲○○撤銷改判所處之刑與上訴駁回部分所處之刑，有期徒刑部
分應執行有期徒刑肆月，如易科罰金，以新臺幣壹仟元折算壹日
；拘役部分應執行拘役捌拾日，如易科罰金，以銀元佰元折算
壹日。
    事  實
一、甲○○意圖為自己不法之所有，分別基於竊盜之犯意為下列
    行為：
  (一)甲○○因精神分裂症狀之精神障礙，致其判斷作用及行為控
    制能力較普通人平均程度顯然減退，其辨識行為違法之能力
    顯著降低，於此精神障礙情形下，於民國九十五年三月上旬
    某日，在嘉義市○○○路二二六巷八號前之停車場，徒手竊
    取戊○○停放於該處未上鎖之水藍色腳踏車一輛（價值約新
    臺幣【下同】二千三百元），得手後供己騎乘代步使用，未
    久即將該腳踏車任意棄置路旁而遺失。
  (二)另甲○○仍處於前揭辨識行為違法能力顯著降低之精神障礙
    狀況下，於九十五年八月二日某不詳時間，在嘉義市○○○
    路二０二巷十七號前，徒手竊取乙○○○停放於該處未上鎖
    之粉紅色捷安特牌腳踏車一輛（價值約四千五百元），得手
    後騎乘不久又任意棄置路旁而遺失。
  (三)又甲○○於九十五年八月七日至嘉義榮民醫院精神科住院治
    療，因持續治療與按醫囑定時服藥，其精神症狀已獲控制，
    辨識行為違法之能力與一般人相同，仍於九十五年八月二十
    九日上午十一時許，由其不知情之同居人鄭炳榕（另為不起
    訴處分）以機車搭載前往丙○○位於嘉義市○○街七一號住
    處，甲○○即向丙○○僱用之印尼籍外傭PARIYEM佯稱欲訪
    友，使PARIYEM不疑有他遂同意甲○○進入屋內，甲○○即
    徒手竊取丙○○置放於該屋三樓房間內之金項鍊三條（均含
    金墜子）、戒指一枚、手錶三只等物，得手後於同日中午十
    二時許，即至嘉義市○○○路一四四號「鈺展銀樓」，以一
    萬四千零九十三元之代價典當部分金飾後花用殆盡。
  (四)甲○○見前次至丙○○住處竊取財物可輕易得手，又於同年
    九月二日上午九時許，由不知情之鄭炳榕（另為不起訴處分
    ）再次以機車搭載前往丙○○上揭住處，甲○○即向丙○○
    僱用之印尼籍外傭PARIYEM佯稱欲訪友，再次使PARIYEM不疑
    有他同意甲○○進入屋內，甲○○即徒手竊取丙○○置放於
    該屋三樓房間內之金手鍊一條、珍珠項鍊一條得手後即行離
    去。
  (五)甲○○另於九十五年九月八日上午十一時許，由不知情之鄭
    炳榕（另為不起訴處分）以機車搭載前往丁○○位於嘉義市
    ○○○路二七０號後方工寮之居所，見該工寮大門未上鎖，
    即打開大門進入上揭工寮（侵入住宅部分未據告訴），徒手
    竊取丁○○掛置於屋內牆上長褲口袋內之現金三千二百元得
    手，並花用一空。嗣因甲○○之父王水永不堪其擾，於同年
    九月二十一日前往嘉義市警察局第二分局進行告發，經警於
    同年九月二十九日在甲○○位於嘉義市○區○○里○○街一
    二七巷十一號住處內，由甲○○主動提出竊得之手錶一只，
    並循線查獲上情。
  (六)甲○○又於九十五年十一月九日晚間七時許，進入尚在營業
    時間址設嘉義市○○○路三七號之「梅竹東石蚵海產店」，
    並在該海產店之櫃臺徒手竊取己○○所有之皮包一只（內有
    四千五百元及新竹商業銀行信用卡、復華商業銀行信用卡、
    台南中小企業銀行提款卡、土地銀行提款卡各一張），得手
    後將現金佔為己有，並將前開皮包棄置於上開海產店房間之
    床上，嗣為己○○發現後報警查獲，甲○○即主動交出藏置
    身上之現金四千五百元，警方亦於上開海產店房間之床上查
    獲己○○失竊之上揭皮包一只（內有新竹商業銀行信用卡、
    復華商業銀行信用卡、台南中小企業銀行提款卡、土地銀行
    提款卡各一張），始查獲全情。
二、案經嘉義市警察局第二分局報告及己○○訴由嘉義市警察局
    第一分局報告臺灣嘉義地方法院檢察署檢察官偵查後，聲請
    簡易判決處刑。
    理  由
一、按被告以外之人於審判外之陳述，經當事人於審判程序同意
    作為證據，法院審酌該言詞陳述或書面陳述作成時之情況，
    認為適當者，亦得為證據。當事人、代理人或辯護人於法院
    調查證據時，知有第一百五十九條第一項不得為證據之情形
    ，而未於言詞辯論終結前聲明異議，視為有前項之同意，刑
    事訴訟法第一百五十九條之五定有明文。查本件認定事實所
    引用之證據方法（即附表二所示各項證人之證述及文書等證
    據），業經本院於審理時告以要旨並提示予被告甲○○表示
    無意見，揆諸前揭說明，可認為同意作為證據；而本院審酌
    該陳述作成時之情況，認為適當，自具有證據能力，而得採
    為證據，合先敘明。
二、上揭犯罪事實，業據被告於警詢、偵查、原審及本院審理時
    坦承不諱，核與附表二所示證人戊○○等警詢指訴情節相符
    ，並有附表二所示各項證據在卷可稽（各次犯罪事實之證據
    詳見附表二），且被告於本院審理時陳稱：九十五年八月二
    十九日至丙○○住處竊取之財物為金項鍊三條、戒指一枚、
    手錶三只，其餘為同年九月二日所竊等語，而上揭丙○○遭
    被告竊取之金項鍊三條均附有金墜子，有本院九十六年六月
    十三日電話紀錄一份在卷可稽（本院卷第四十頁），此外，
    依鈺展銀樓金飾買入登記簿之記載（見0000000000號警卷第
    六十四頁）及該銀樓負責人陳淑惠於警詢證稱：被告當日係
    典當金項鍊一條、金墜子三只等語（見0000000000號警卷第
    四十八頁至第五十頁），顯見被告於九十五年八月二十九日
    竊取附有金墜子之金項鍊三條、戒指一枚、手錶三只，並於
    當日僅先典當部分贓物，應堪認定。綜上事證，被告自白確
    與事實相符，要屬無疑；本案事證明確，被告犯行，應堪認
    定。
三、按行為後法律有變更者，適用行為時之法律。但行為後之法
    律有利於行為人者，適用最有利於行為人之法律。此為刑法
    第二條第一項揭示之法律變更從舊從輕原則，規範目的在於
    避免惡化行為人法律地位，致其受行為時無法預見之刑罰處
    罰，故該條文「法律」之解釋限於「刑罰法律」（釋字第一
    ０三號解釋、最高法院五十一年台非字第七六號判例參照）
    ，循此意旨，則該條文之「變更」當限於「影響整體刑罰權
    規範內容利或不利」之變更，始合其規範目的。查刑法已於
    民國九十四年一月七日修正，於同年二月二日公布，並自九
    十五年七月一日施行，本件被告甲○○就犯罪事實(一)之犯行
    ，為新法施行前之行為，其應適用之新、舊法比較如下：
（一）關於罰金刑貨幣單位由銀元修正為新臺幣之法律適用，因
      九十五年七月一日修正公布施行之刑法施行法第一條之一
      增訂「（第一項）中華民國九十四年一月七日刑法修正施
      行後，刑法分則編所定罰金之貨幣單位為新臺幣。（第二
      項）九十四年一月七日刑法修正時，刑法分則編未修正之
      條文定有罰金者，自九十四年一月七日刑法修正施行後，
      就其所定數額提高為三十倍。但七十二年六月二十六日至
      九十四年一月七日新增或修正之條文，就其所定數額提高
      為三倍」，經查，刑法第三百二十條自七十二年六月二十
      六日（即罰金罰鍰提高標準條例修正公布日）迄今未修正
      ，其罰金之法定刑為「五百元」（貨幣單位為「銀元」）
      ，再依罰金罰鍰提高標準條例第一條前段規定罰金刑提高
      十倍為「銀元五千元」，依現行法規所定貨幣單位折算新
      台幣條例規定折算為「新臺幣一萬五千元」；又於刑法施
      行法第一條之一施行日（即九十五年七月一日）後，刑法
      所定罰金之貨幣單位改為「新臺幣」，就其所定數額提高
      三十倍，亦為「新臺幣一萬五千元」，是刑法施行法第一
      條之一施行後，罰金刑貨幣單位雖有「新臺幣」之更異，
      惟適用結果之罰金額度則無二致，就罰金法定刑提高之「
      刑罰權規範內容」並無利或不利變更，自不生新舊法之比
      較問題，惟應適用具特別法性質之刑法施行法第一條之一
      規定。
（二）又刑法第三十三條第五款關於「罰金：一元以上」之規定
      ，修正公布為「罰金：新臺幣一千元以上，以百元計算之
      」，刑法法定本刑中列有罰金刑者，其法定最低度罰金刑
      因之提高，涉及科刑規範變更，自有新舊法比較必要（最
      高法院九十五年第八次刑事庭會議決議參照），比較結果
      ，以舊法有利於行為人，被告上揭犯罪事實(一)犯行，屬九
      十五年七月一日新法施行前之行為，應適用舊法第三十三
      條第五款規定，定其罰金部分之法定刑。
（三）再被告甲○○為犯罪事實(一)行為時之刑法第四十一條第一
      項前段規定：「犯最重本刑為五年以下有期徒刑以下之刑
      之罪，而受六個月以下有期徒刑或拘役之宣告，因身體、
      教育、職業、家庭之關係或其他正當事由，執行顯有困難
      者，得以一元以上三元以下折算一日，易科罰金。」，依
      行為時之易科罰金折算標準即修正前罰金罰鍰提高標準條
      例第二條前段（現已刪除）規定，就其原定數額提高為一
      百倍折算一日，則本件被告行為時之易科罰金折算標準，
      應以銀元一百元以上三百元以下折算一日，再經折算為新
      臺幣後，為新臺幣三百元以上九百元以下折算為一日。惟
      依前述，被告犯罪後刑法業已修正並施行，修正後刑法第
      四十一條第一項前段規定：「犯最重本刑為五年以下有期
      徒刑以下之刑之罪，而受六個月以下有期徒刑或拘役之宣
      告者，得以新臺幣一千元、二千元或三千元折算一日，易
      科罰金。」，是易科罰金之折算標準至少為新臺幣一千元
      折算一日。比較行為時及修正後之易科罰金折算標準，行
      為時之折算標準顯較修正後為低，較有利於被告，就被告
      上揭犯罪事實(一)犯行，應依刑法第二條第一項前段，適用
      修正前刑法第四十一條第一項前段及修正前罰金罰鍰提高
      標準條例第二條規定，定其折算標準。
（四）綜合上述各條文修正前、後之比較，揆諸前揭最高法院決
      議及修正後刑法第二條第一項規定之「從舊、從輕」原則
      ，就被告上開犯罪事實(一)犯行，因刑罰權規範狀態有變動
      而涉及新舊法比較部分（無變動之部分不涉及新舊法比較
      ，依現行刑法規定論處），修正後之刑法規定均未較修正
      前規定有利於被告，故應依修正前規定論處。
四、核被告所為，均係犯刑法第三百二十條第一項竊盜罪。按數
    行為於同時同地或密切接近之時地實施，侵害同一之法益，
    各行為之獨立性極為薄弱，依一般社會健全觀念，在時間差
    距上，難以強行分開，在刑法評價上，以視為數個舉動之接
    續施行，合為包括之一行為予以評價，較為合理，則屬接續
    犯，而為包括之一罪，最高法院著有八十六年度台上字第三
    二九五號判例可資參照。查被告所犯上開各罪之數行為間，
    除犯罪事實(三)、犯罪事實(四)之行竊地點、被害人相同外，其
    餘時間、地點、被害人均互異，行為彼此獨立，而犯罪事實
    (三)、犯罪事實(四)之行竊地點與被害人雖相同，然其犯行時間
    相距達五日，顯非密接實施，依一般社會健全觀念，足以明
    確區隔而無從評價為數個舉動之接續施行，是被告所犯六次
    竊盜行為各自獨立，犯意各別，應予分論併罰。
五、撤銷改判部分：原審以被告罪證明確，就涉犯刑法第三百二
    十條第一項竊盜罪論罪科刑，固非無見。惟查：（一）被告
    上揭六次竊盜行為均各自獨立，犯意各別，應分論併罰，業
    如上述，原審就本件犯罪事實(三)、犯罪事實(四)部分，認係接
    續犯而為包括一罪，尚有未洽，且被告此二次竊取財物價值
    非低，復未賠償被害人丙○○財物損失，原審此部分僅量處
    被告拘役三十日，量刑實屬過輕。（二）再被告於上訴後，
    在本院宣判前業與犯罪事實(六)之被害人己○○成立和解，此
    有和解筆錄存卷足參（本院卷第五十九頁），原審就此部分
    未及審酌，亦有未洽。是原審就本件犯罪事實(三)、(四)、(六)部
    分（即原判決附表編號三、編號五）既有前揭未當之處，自
    應由本院將原判決上揭罪刑及定應執行刑之部分撤銷改判。
    爰審酌被告係國中畢業之智識程度，前有多次竊盜前案紀錄
    之素行，正值壯年，肢體健全，不思勞動獲取報酬，徒手行
    竊之犯罪手段，就犯罪事實(三)、(四)竊取之財物價值非低，尚
    未賠償被害人丙○○，另與被害人己○○達成和解等一切情
    狀，就撤銷部分，量處如主文第二項所示之刑，併諭知易科
    罰金之折算標準，以示懲儆。
六、上訴駁回部分：原審就本件犯罪事實(一)、(二)、(五)部分，以被
    告係犯刑法第三百二十條第一項竊盜罪，依刑法第二條第一
    項前段、第三百二十條第一項、第三十三條第五款（修正前
    ）、第十九條第二項（修正前）、第十九條第二項（修正後
    ）、第四十一條第一項前段（修正前）、第四十一條第一項
    前段（修正後），刑法施行法第一條之一第一項、第二項前
    段，罰金罰鍰提高標準條例第二條（修正前）規定，分別量
    處如附表一編號一、編號二、編號五所示之刑，並分別諭知
    易科罰金之折算標準，經核其認事用法均無違誤。至檢察官
    上訴指摘就此部分原審判決顯屬過輕云云。惟按刑之量定，
    係實體法上賦予法院得為自由裁量之事項，倘其未有逾越或
    濫用法律所規定裁量之外部及內部性界限，並符合法規範之
    體系及目的，遵守一般有效之經驗及論理法則，即不得任意
    指為違法（最高法院七十五年臺上字第七０三三號判例參照
    ）。原審基於調查審理所認定之事實，斟酌被告於犯罪事實
    (一)、(二)部分係處於精神耗弱狀態，其辨識行為違法能力顯著
    降低，被害人戊○○、乙○○○、丁○○各自所受損害情形
    ，被告坦承犯行等一切情狀，在法定刑度內加以考慮而為量
    刑，妥適反應其所認定之犯罪事實與全案情節，罰當其罪，
    自難認係違法失當，此部分之上訴顯無理由，應予駁回，如
    主文第三項所示。
七、定應執行刑部分：本件上揭撤銷原審判決部分，與其餘上訴
    駁回部分所處之刑（即本件犯罪事實(一)、(二)、(五)部分），就
    諭知有期徒刑、拘役部分，應分別定其應執行刑。再依前述
    ，刑法業於九十四年二月二日修正公布，並於九十五年七月
    一日施行，按依刑法第五十一條定應執行之刑時，即裁判確
    定前犯數罪，其中一罪在新法施行前者，於新法施行後，亦
    應為新舊法律之比較適用（最高法院九十五年度第八次刑事
    庭會議決議五（一）參照）；至最高法院九十五年第八次刑
    事庭會議雖決議本諸罪刑不可分原則，就新舊法比較需綜其
    全部罪刑之結果為比較而一體適用，然因「易刑處分」與罪
    刑不可分原則無涉，自非屬一體適用原則範疇，是其另作決
    議：「易科罰金之折算標準、易服勞役之折算標準及期限，
    新法施行後，應依新法第二條第一項之規定，適用最有利於
    行為人之法律」，自得分別適用新舊法（臺灣高等法院暨所
    屬法院九十五年法律座談會刑事類提案第三號、最高法院九
    十五年度台上字第五一二五號、第五三四三號判決參照），
    是本件被告為犯罪事實(一)之竊盜行為係在新法施行前，與犯
    罪事實(二)、(五)、(六)拘役部分定應執行刑時，就易刑處分仍應
    比較新舊法（至刑法第五十一條第六款僅就拘役部分定應執
    行刑之上限由拘役四個月做文字修正為拘役一百二十日，不
    影響刑罰權規範內容）。茲本案犯罪事實(一)、(二)、(五)、(六)拘
    役定應執行易科罰金之折算標準，依修正前刑法第四十一條
    第一項前段、修正前罰金罰鍰提高標準條例第二條（現已刪
    除），以銀元三百元即新臺幣九百元折算一日，修正後提高
    為以新臺幣一千元、二千元或三千元折算一日，經比較新舊
    法，以行為時之舊法有利於被告。故本件犯罪事實(一)、(二)、
    (五)、(六)部分，定應執行拘役八十日，並依修正前刑法第四十
    一條第一項前段暨修正前罰金罰鍰提高標準條例第二條規定
    ，就所定之應執行刑，諭知如主文所示之易科罰金折算標準
    。另就本件犯罪事實(三)、(四)諭知有期徒刑部分，均為新法施
    行後所為之犯行，就其應執行刑與易科罰金之折算標準，自
    應依現行刑法第五十一條第五款、第四十一條第一項、第二
    項之規定，諭知如主文第四項所示。
據上論斷，應依刑事訴訟法第四百五十五條之一第一項、第三項
、第三百六十九條第一項前段、第三百六十四條、第三百六十八
條、第二百九十九條第一項前段，刑法第二條第一項前段、第三
百二十條第一項、第四十一條第一項前段（修正前）（修正後）
、第二項、第五十一條第五款、第六款，刑法施行法第一條之一
第一項、第二項前段，罰金罰鍰提高標準條例第二條（廢止前）
之規定，判決如主文。
本案經檢察官蔡彥守到庭執行職務。
中　　華　　民　　國　　96　　年　　6 　　月　　27　　日
                  刑事第一庭  審判長法  官  許進國
                                    法  官  蔡廷宜
                                    法  官　黃琴媛
以上正本證明與原本無異。
不得上訴。
中　　華　　民　　國　　96　　年　　6 　　月　　27　　日
                                　　書記官　李彩娥
附錄論罪科刑法條：
刑法第三百二十條第一項
意圖為自己或第三人不法之所有，而竊取他人之動產者，為竊盜
罪，處五年以下有期徒刑、拘役或五百元以下罰金。
附表一（原審判決之附表）
┌──┬────────────┬────────────┬─────────────┐
│編號│犯     罪     時     間 │罪                    名│宣          告          刑│
├──┼────────────┼────────────┼─────────────┤
│一  │九十五年三月上旬某日    │竊盜                    │拘役二十日，如易科罰金，以│
│    │                        │                        │（銀元）三百元折算一日。  │
├──┼────────────┼────────────┼─────────────┤
│二  │九十五年八月二日某時    │竊盜                    │拘役二十日，如易科罰金，以│
│    │                        │                        │新臺幣一千元折算一日。    │
├──┼────────────┼────────────┼─────────────┤
│三  │九十五年八月二十九日某時│竊盜                    │拘役三十日，如易科罰金，以│
│    │                        │                        │新臺幣一千元折算一日。    │
├──┼────────────┼────────────┼─────────────┤
│四  │九十五年九月八日上午十一│竊盜                    │拘役三十日，如易科罰金，以│
│    │時                      │                        │新臺幣一千元折算一日。    │
├──┼────────────┼────────────┼─────────────┤
│五  │九十五年十一月九日晚上七│竊盜                    │拘役三十日，如易科罰金，以│
│    │時                      │                        │新臺幣一千元折算一日。    │
└──┴────────────┴────────────┴─────────────┘
附表二：
┌──┬────────┬────┬────────┬───────────┬─────────┐
│編號│犯罪時間及地點  │被害人  │竊取之財物      │證據                  │罪名及宣告刑      │
├──┼────────┼────┼────────┼───────────┼─────────┤
│1   │95年3月上旬某日 │戊○○  │未上鎖水藍色腳踏│甲○○警詢筆錄（見嘉市│甲○○竊盜，處拘役│
│    │，在嘉義市北社尾│        │車1輛，值約2300 │警二偵字第4827號第1-4 │貳拾日，如易科罰金│
│    │路226巷8號前之停│        │元。            │頁）                  │，以銀元佰元折算│
│    │車場。          │        │                ├───────────┤壹日。            │
│    │                │        │                │戊○○警詢筆錄（見嘉市│                  │
│    │                │        │                │警二偵字第4827號第    │                  │
│    │                │        │                │13-16頁）             │                  │
│    │                │        │                ├───────────┤                  │
│    │                │        │                │嘉義市警察局第二分局指│                  │
│    │                │        │                │認犯罪嫌疑人紀錄表（見│                  │
│    │                │        │                │嘉市警二偵字第4827號第│                  │
│    │                │        │                │18頁）                │                  │
│    │                │        │                ├───────────┤                  │
│    │                │        │                │戊○○指認甲○○口卡片│                  │
│    │                │        │                │（見嘉市警二偵字第4827│                  │
│    │                │        │                │號第19頁）            │                  │
│    │                │        │                ├───────────┤                  │
│    │                │        │                │王水永警詢筆錄（見嘉市│                  │
│    │                │        │                │警二偵字第4827號第    │                  │
│    │                │        │                │38-41頁）             │                  │
│    │                │        │                ├───────────┤                  │
│    │                │        │                │被害報告單（見嘉市警二│                  │
│    │                │        │                │偵字第4827號第56頁）  │                  │
│    │                │        │                ├───────────┤                  │
│    │                │        │                │現場照片（見嘉市警二偵│                  │
│    │                │        │                │字第4827號第65-66 頁）│                  │
│    │                │        │                ├───────────┤                  │
│    │                │        │                │甲○○訊問筆錄（見95偵│                  │
│    │                │        │                │字第7475號第11-12、20 │                  │
│    │                │        │                │頁、95偵字第8342號第21│                  │
│    │                │        │                │頁、95聲羈字第319號第 │                  │
│    │                │        │                │4-6頁、96易字第108號第│                  │
│    │                │        │                │8-11頁）              │                  │
│    │                │        │                ├───────────┤                  │
│    │                │        │                │甲○○準備程序筆錄（見│                  │
│    │                │        │                │96易字第108號第32頁） │                  │
├──┼────────┼────┼────────┼───────────┼─────────┤
│2   │95年8月2日某不詳│乙○○○│未上鎖粉紅色捷安│甲○○警詢筆錄（見嘉市│甲○○竊盜，處拘役│
│    │時間，在嘉義市北│        │特牌腳踏車，價值│警二偵字第4827號第1-4 │貳拾日，如易科罰金│
│    │社尾路202巷17號 │        │約4500元。      │頁）                  │，以新臺幣壹仟元折│
│    │前。            │        │                ├───────────┤算壹日。          │
│    │                │        │                │乙○○○警詢筆錄（見嘉│                  │
│    │                │        │                │市警二偵字第4827號第  │                  │
│    │                │        │                │20-23頁）             │                  │
│    │                │        │                ├───────────┤                  │
│    │                │        │                │嘉義市警察局第二分局指│                  │
│    │                │        │                │認犯罪嫌疑人紀錄表（見│                  │
│    │                │        │                │嘉市警二偵字第4827號第│                  │
│    │                │        │                │25頁）                │                  │
│    │                │        │                ├───────────┤                  │
│    │                │        │                │乙○○○指認甲○○口卡│                  │
│    │                │        │                │片（見嘉市警二偵字第  │                  │
│    │                │        │                │4827號第26頁）        │                  │
│    │                │        │                ├───────────┤                  │
│    │                │        │                │王水永警詢筆錄（見嘉市│                  │
│    │                │        │                │警二偵字第4827號第    │                  │
│    │                │        │                │38-41頁）             │                  │
│    │                │        │                ├───────────┤                  │
│    │                │        │                │被害報告單（見嘉市警二│                  │
│    │                │        │                │偵字第4827號第57頁）  │                  │
│    │                │        │                ├───────────┤                  │
│    │                │        │                │現場照片（見嘉市警二偵│                  │
│    │                │        │                │字第4827號第67頁）    │                  │
│    │                │        │                ├───────────┤                  │
│    │                │        │                │甲○○訊問筆錄（見95偵│                  │
│    │                │        │                │字第7475號第11-12、20 │                  │
│    │                │        │                │頁、95偵字第8342號第21│                  │
│    │                │        │                │頁、95聲羈字第319號第 │                  │
│    │                │        │                │4-6頁、96易字第108號第│                  │
│    │                │        │                │8-11頁）              │                  │
│    │                │        │                ├───────────┤                  │
│    │                │        │                │甲○○準備程序筆錄（見│                  │
│    │                │        │                │96易字第108號第32頁） │                  │
├──┼────────┼────┼────────┼───────────┼─────────┤
│3   │95年8月29日上午 │丙○○  │金項鍊3條（均含 │甲○○警詢筆錄（見嘉市│甲○○竊盜，處有期│
│    │11時許，在嘉義市│        │金墜子）、戒指1 │警二偵字第4827號第1-4 │徒刑月，如易科罰│
│    │龍江街71號。    │        │枚、手錶3只。   │頁）                  │金，以新臺幣壹仟元│
│    │                │        │                ├───────────┤折算壹日。        │
│    │                │        │                │鄭炳榕警詢筆錄（見嘉市│                  │
│    │                │        │                │警二偵字第4827號第9-11│                  │
│    │                │        │                │頁）                  │                  │
│    │                │        │                ├───────────┤                  │
│    │                │        │                │丙○○警詢筆錄（見嘉市│                  │
│    │                │        │                │警二偵字第4827號第    │                  │
│    │                │        │                │27-29頁）             │                  │
│    │                │        │                ├───────────┤                  │
│    │                │        │                │王水永警詢筆錄（見嘉市│                  │
│    │                │        │                │警二偵字第4827號第    │                  │
│    │                │        │                │38-41頁）             │                  │
│    │                │        │                ├───────────┤                  │
│    │                │        │                │PARIYEM警詢筆錄（見嘉 │                  │
│    │                │        │                │市警二偵字第4827 號第 │                  │
│    │                │        │                │43-46頁）             │                  │
│    │                │        │                ├───────────┤                  │
│    │                │        │                │陳淑惠警詢筆錄（見嘉市│                  │
│    │                │        │                │警二偵字第4827號第    │                  │
│    │                │        │                │48-50頁）             │                  │
│    │                │        │                ├───────────┤                  │
│    │                │        │                │嘉義市警察局第二分局偵│                  │
│    │                │        │                │查隊扣押筆錄、扣押物品│                  │
│    │                │        │                │目錄表、扣押物品收據（│                  │
│    │                │        │                │見嘉市警二偵字第4827號│                  │
│    │                │        │                │第51-55頁）           │                  │
│    │                │        │                ├───────────┤                  │
│    │                │        │                │被害報告單（見嘉市警二│                  │
│    │                │        │                │偵字第4827號第58頁）  │                  │
│    │                │        │                ├───────────┤                  │
│    │                │        │                │贓物認領保管單（見嘉市│                  │
│    │                │        │                │警二偵字第4827號第60頁│                  │
│    │                │        │                │）                    │                  │
│    │                │        │                ├───────────┤                  │
│    │                │        │                │嘉義市警察局第二分局指│                  │
│    │                │        │                │認犯罪嫌疑人紀錄表（見│                  │
│    │                │        │                │嘉市警二偵字第4827號第│                  │
│    │                │        │                │61頁）                │                  │
│    │                │        │                ├───────────┤                  │
│    │                │        │                │PARIYEM指認甲○○口卡 │                  │
│    │                │        │                │片（見嘉市警二偵字第  │                  │
│    │                │        │                │4827號第62頁）        │                  │
│    │                │        │                ├───────────┤                  │
│    │                │        │                │金飾買入登記簿（見嘉市│                  │
│    │                │        │                │警二偵字第4827號第64頁│                  │
│    │                │        │                │）                    │                  │
│    │                │        │                ├───────────┤                  │
│    │                │        │                │現場照片（見嘉市警二偵│                  │
│    │                │        │                │字第4827號第68-69頁） │                  │
│    │                │        │                ├───────────┤                  │
│    │                │        │                │甲○○訊問筆錄（見95偵│                  │
│    │                │        │                │字第7475號第11-12、20 │                  │
│    │                │        │                │頁、95偵字第8342號第21│                  │
│    │                │        │                │頁、95聲羈字第319號第 │                  │
│    │                │        │                │4-6頁、96易字第108號第│                  │
│    │                │        │                │8-11頁）              │                  │
│    │                │        │                ├───────────┤                  │
│    │                │        │                │甲○○準備程序筆錄（見│                  │
│    │                │        │                │96易字第108號第32頁） │                  │
├──┼────────┼────┼────────┼───────────┼─────────┤
│4   │95年9月2日上午9 │丙○○  │金手鍊1條、珍珠 │甲○○警詢筆錄（見嘉市│甲○○竊盜，處有期│
│    │時許，在嘉義市龍│        │項鍊1條。       │警二偵字第4827號第1-4 │徒刑貳月，如易科罰│
│    │江街71號。      │        │                │頁）                  │金，以新臺幣壹仟元│
│    │                │        │                ├───────────┤折算壹日。        │
│    │                │        │                │鄭炳榕警詢筆錄（見嘉市│                  │
│    │                │        │                │警二偵字第4827號第9-11│                  │
│    │                │        │                │頁）                  │                  │
│    │                │        │                ├───────────┤                  │
│    │                │        │                │丙○○警詢筆錄（見嘉市│                  │
│    │                │        │                │警二偵字第4827號第    │                  │
│    │                │        │                │27-29頁）             │                  │
│    │                │        │                ├───────────┤                  │
│    │                │        │                │PARIYEM警詢筆錄（見嘉 │                  │
│    │                │        │                │市警二偵字第4827號第  │                  │
│    │                │        │                │43-46頁）             │                  │
│    │                │        │                ├───────────┤                  │
│    │                │        │                │被害報告單（見嘉市警二│                  │
│    │                │        │                │偵字第4827號第58頁）  │                  │
│    │                │        │                ├───────────┤                  │
│    │                │        │                │嘉義市警察局第二分局指│                  │
│    │                │        │                │認犯罪嫌疑人紀錄表（見│                  │
│    │                │        │                │嘉市警二偵字第4827號第│                  │
│    │                │        │                │61頁）                │                  │
│    │                │        │                ├───────────┤                  │
│    │                │        │                │PARIYEM指認甲○○口卡 │                  │
│    │                │        │                │片（見嘉市警二偵字第  │                  │
│    │                │        │                │4827號第62頁）        │                  │
│    │                │        │                ├───────────┤                  │
│    │                │        │                │現場照片（見嘉市警二偵│                  │
│    │                │        │                │字第4827號第68-69頁） │                  │
│    │                │        │                ├───────────┤                  │
│    │                │        │                │甲○○訊問筆錄（見96易│                  │
│    │                │        │                │字第108號第8-11頁）   │                  │
│    │                │        │                ├───────────┤                  │
│    │                │        │                │甲○○準備程序筆錄（見│                  │
│    │                │        │                │96易字第108號第32頁） │                  │
├──┼────────┼────┼────────┼───────────┼─────────┤
│5   │95年9月8日上午11│丁○○  │現金3200元。    │甲○○警詢筆錄（見嘉市│甲○○竊盜，處拘役│
│    │時許，在嘉義市北│        │                │警二偵字第4827號第1-4 │拾日，如易科罰金│
│    │社尾路270號後方 │        │                │頁）                  │，以新臺幣壹仟元折│
│    │工寮。          │        │                ├───────────┤算壹日。          │
│    │                │        │                │鄭炳榕警詢筆錄（見嘉市│                  │
│    │                │        │                │警二偵字第4827號第9-11│                  │
│    │                │        │                │頁）                  │                  │
│    │                │        │                ├───────────┤                  │
│    │                │        │                │丁○○警詢筆錄（見嘉市│                  │
│    │                │        │                │警二偵字第4827號第    │                  │
│    │                │        │                │31-34頁）             │                  │
│    │                │        │                ├───────────┤                  │
│    │                │        │                │嘉義市警察局第二分局指│                  │
│    │                │        │                │認犯罪嫌疑人紀錄表（見│                  │
│    │                │        │                │嘉市警二偵字第4827號第│                  │
│    │                │        │                │36頁）                │                  │
│    │                │        │                ├───────────┤                  │
│    │                │        │                │丁○○指認甲○○口卡片│                  │
│    │                │        │                │（見嘉市警二偵字第4827│                  │
│    │                │        │                │號第37頁）            │                  │
│    │                │        │                ├───────────┤                  │
│    │                │        │                │王水永警詢筆錄（見嘉市│                  │
│    │                │        │                │警二偵字第4827號第    │                  │
│    │                │        │                │38-41頁）             │                  │
│    │                │        │                ├───────────┤                  │
│    │                │        │                │被害報告單（見嘉市警二│                  │
│    │                │        │                │偵字第4827號第59頁）  │                  │
│    │                │        │                ├───────────┤                  │
│    │                │        │                │現場照片（見嘉市警二偵│                  │
│    │                │        │                │字第4827號第70-71 頁）│                  │
│    │                │        │                ├───────────┤                  │
│    │                │        │                │甲○○訊問筆錄（見95偵│                  │
│    │                │        │                │字第7475號第11-12、20 │                  │
│    │                │        │                │頁、95偵字第8342號第21│                  │
│    │                │        │                │頁、95聲羈字第319號第 │                  │
│    │                │        │                │4-6頁、96易字第108號第│                  │
│    │                │        │                │8-11頁）              │                  │
│    │                │        │                ├───────────┤                  │
│    │                │        │                │甲○○準備程序筆錄（見│                  │
│    │                │        │                │96易字第108號第32、45 │                  │
│    │                │        │                │頁）                  │                  │
├──┼────────┼────┼────────┼───────────┼─────────┤
│6   │95年11月9日晚間7│己○○  │皮包1只（內有現 │甲○○警詢筆錄（見嘉市│甲○○竊盜，處拘役│
│    │時許，在嘉義市湖│        │金4500元、新竹商│警一偵字第0000000000號│貳拾伍日，如易科罰│
│    │子內路37號「梅竹│        │業銀行信用卡、復│第2-3頁）             │金，以新臺幣壹仟元│
│    │東石蚵海產店」。│        │華商業銀行信用卡│                      │折算壹日。        │
│    │                │        │、台南中小企業銀├───────────┤                  │
│    │                │        │行提款卡、土地銀│己○○警詢筆錄（見嘉市│                  │
│    │                │        │行提款卡各1張） │警一偵字第0000000000號│                  │
│    │                │        │。              │第4-4反頁）           │                  │
│    │                │        │                ├───────────┤                  │
│    │                │        │                │嘉義市警察局第一分局八│                  │
│    │                │        │                │掌派出所搜索扣押筆錄、│                  │
│    │                │        │                │扣押物品目錄表、扣押物│                  │
│    │                │        │                │品收據（見嘉市警一偵字│                  │
│    │                │        │                │第0000000000 號第6-8頁│                  │
│    │                │        │                │）                    │                  │
│    │                │        │                ├───────────┤                  │
│    │                │        │                │被害報告（見嘉市警一偵│                  │
│    │                │        │                │字第0000000000號第9頁 │                  │
│    │                │        │                │）                    │                  │
│    │                │        │                ├───────────┤                  │
│    │                │        │                │贓物認領保管單（見嘉市│                  │
│    │                │        │                │警一偵字第0000000000號│                  │
│    │                │        │                │第10頁）              │                  │
│    │                │        │                ├───────────┤                  │
│    │                │        │                │證物相片（見嘉市警一偵│                  │
│    │                │        │                │字第0000000000號第13頁│                  │
│    │                │        │                │）                    │                  │
│    │                │        │                ├───────────┤                  │
│    │                │        │                │己○○訊問筆錄（見95偵│                  │
│    │                │        │                │字第7475號第21頁、95偵│                  │
│    │                │        │                │字第8342號第22頁）    │                  │
│    │                │        │                ├───────────┤                  │
│    │                │        │                │甲○○訊問筆錄（見95偵│                  │
│    │                │        │                │字第8342號第7頁、96易 │                  │
│    │                │        │                │字第108號第8-11頁）   │                  │
│    │                │        │                ├───────────┤                  │
│    │                │        │                │己○○繪製之海產店平面│                  │
│    │                │        │                │圖（見95偵字第8342號第│                  │
│    │                │        │                │23 頁）               │                  │
│    │                │        │                ├───────────┤                  │
│    │                │        │                │甲○○準備程序筆錄（見│                  │
│    │                │        │                │96易字第108號第32頁） │                  │
└──┴────────┴────┴────────┴───────────┴─────────┘
